臺灣高等法院臺南分院刑事裁定
110年度毒抗字第57號
抗  告  人
即  被  告  邱家祥



上列被告人因聲請觀察、勒戒案件，不服臺灣臺南地方法院中華
民國109年12月30日裁定（109年度毒聲字第275號），提起抗告
，本院裁定如下：
    主  文
抗告駁回。
    理  由
一、抗告意旨略以：抗告人即被告邱家祥因觀察、勒戒案件，不
    服臺灣臺南地方法院(下稱原審法院)送觀察、勒戒之裁定提
    起抗告，嗣經原審法院以抗告逾期裁定抗告駁回。惟抗告人
    係因毒品另案而以證人之身分，於民國109年11月6日由原執
    行之法務部○○○○○○○○○○○○○○），經移監寄押於法務部○○○○○○
    ○○○○○○○○○○○○），且移監時抗告人僅攜帶現金新臺幣1,000
    元，然至抗告人於109年12月7日收受上開送觀察、勒戒之裁
    定時，身上所攜帶之現金業已花盡而無法購買狀紙，向其他
    受刑人借的結果亦未借得狀紙，嗣於同年12月17日(抗告狀
    誤繕為同年12月19日)解還新竹監獄後，方向其他受刑人借
    得狀紙，抗告人並非故過逾期提起抗告，為此提起抗告，請
    法院再行審酌云云。
二、原裁定略以：抗告人因聲請觀察、勒戒案件，經原審法院於
    109年11月30日以109年度毒聲字第275號裁定應送勒戒處所
    觀察、勒戒，且因抗告人另案自109年9月21日起於臺南分監
    執行，故於109年12月7日送達上開裁定至臺南分監，並於同
    日交與抗告人收受，是前開裁定於同日即發生送達之效力。
    又抗告期間為5日，且抗告人係在新竹監獄向監所長官提出
    本件抗告書狀，無庸加計在途期間，是其抗告期間，應自送
    達裁定之翌日即109年12月8日起算5日，至109年12月14日屆
    滿（期間之末日109年12月12日週六為假日，延至假日之翌
    日屆滿），詎抗告人遲至109年12月21日始向監所長官提出
    本件抗告書狀，其抗告顯已逾法定抗告期間而違背法律上之
    程式，且無從命其補正，應予駁回。
三、按當事人對於法院之裁定有不服者，除有特別規定外，得抗
    告於直接上級法院，刑事訴訟法第403條第1項定有明文。又
    按抗告期間，除有特別規定外，為5日，自送達裁定後起算
    ；提起抗告，應以抗告書狀，敘述抗告之理由，提出於原審
    法院為之；原審法院認為抗告不合法律上之程式或法律上不
    應准許，或其抗告權已經喪失者，應以裁定駁回之，刑事訴
    訟法第406條前段、第407條、第408條第1項前段亦分別定有
    明文。再按在監獄或看守所之被告，於上訴期間內向監所長
    官提出上訴書狀者，視為上訴期間內之上訴，且為抗告程序
    所準用，刑事訴訟法第351條第1項、第419條亦有明定。末
    按監所與法院間無在途期間可言，是抗告人在監獄或看守所
    ，如向該監所長官提出抗告書狀，因不生扣除在途期間之問
    題，故必在抗告期間內提出者，始可視為抗告期間內之抗告
    ；如逾期始向該監所長官提出抗告書狀，即不得視為抗告期
    間內之抗告，雖監所長官即日將抗告書狀轉送法院收文，因
    無扣除在途期間之可言，其抗告仍屬逾期（最高法院86年度
    台抗字第80號裁定意旨參照）。
四、經查，抗告人因聲請觀察、勒戒案件，經原審法院於109年11月30日以109年度毒聲字第275號裁定應送勒戒處所觀察、勒戒，該裁定正本已於109年12月7日送達至臺南分監，由在該分監執行之抗告人本人親自收受，有抗告人簽名捺印之送達證書(見原審卷第37頁)在卷可稽，其不服原審法院第一審之裁定，向監所長官提出抗告書狀，無庸扣除在途期間。則其抗告期間自送達裁定之翌日起算5日，即自109年12月8日起算5日，至109年12月14日屆滿（按期間之末日109年12月12日週六為假日，延至假日之翌日屆滿）。詎抗告人遲至109年12月21日始向監所長官提出本件抗告書狀，有刑事聲明抗告狀上新竹監獄書狀收受章(見原審卷第45頁)在卷可憑，已逾5日之法定抗告期間，揆諸首揭規定及說明，其抗告顯屬違背法律上之程式，且無從補正，自應予駁回。原裁定駁回其抗告，於法並無不合。又抗告期間為不變期間，抗告意旨所指遲誤抗告之理由，不足變更其抗告逾期之事實，其抗告無理由，應予駁回。至抗告人如仍主張非因過失，遲誤抗告之期間者，應另行依刑事訴訟法第67條、第68條等相關規定，聲請回復原狀，併予敘明。
據上論斷，應依刑事訴訟法第412條，裁定如主文。　　
中　　華　　民　　國　　110 　年　　1 　　月　　29　　日
                  刑事第四庭    審判長法　官  郭玫利
                                      法　官  曾子珍
                                      法　官  陳金虎
　　　　　　　　　　　　　　　　　　　
以上正本證明與原本無異。
不得再抗告。
　　　　　　　　　　　　　　　　　　　書記官  蘇文儀
中　　華　　民　　國　　110 　年　　1 　　月　　29　　日